臺灣臺北地方法院交通事件裁定　九十六年度交聲字第八二四號
原處分機關　臺北市交通事件裁決所
受處分人即
異　議　人　顏重回即甲○○○○
上列受處分人即異議人因違反道路交通管理處罰條例案件，對於
臺北市交通事件裁決所民國九十六年七月六日所為之處分（原處
分案號：北市裁二字第裁二二－Ａ00000000號）聲明異
議，本院裁定如下：
    主  文
原處分撤銷。
顏重回即甲○○○○汽車駕駛人，行車速度，超過規定之最高時
速，處罰鍰新臺幣壹仟肆佰元，並予記違規點數壹點。
    理  由
一、按汽車駕駛人，行車速度，超過規定之最高時速，或低於規
    定之最低時速，除有第四十三條第一項第二款情形外，處新
    臺幣（下同）一千二百元以上二千四百元以下罰鍰，並予記
    違規點數一點，道路交通管理處罰條例第四十條、第六十三
    條第一項第一款分別定有明文。又道路交通管理處罰條例所
    稱之「汽車」，依道路交通管理處罰條例第三條第八款之規
    定，包括「機器腳踏車」在內。次按違反道路交通管理事件
    統一裁罰基準及處理細則所訂之違反道路交通管理事件統一
    裁罰基準表亦明定機器腳踏車駕駛人行車速度超過規定之最
    高時速二十公里以上未滿四十公里，在期限內到案聽候裁決
    者，處一千四百元罰鍰，並予記違規點數一點。
二、原處分意旨略以：本件受處分人即異議人顏重回即甲○○○
    ○所有車牌號碼ＦＹＴ—二二七號重型機車，於民國九十六
    年五月二十四日中午十二時二十分許，在臺北市○○區○○
    路三段，限速五十公里之路段，超速行駛，經設置於該處之
    測速器測得時速為八十六公里，超速二十公里以上未滿四十
    公里，舉發機關即臺北市政府警察局大安分局交通分隊警員
    以受處分人所有前開機車有違反道路交通管理處罰條例第四
    十條行為逕行製單舉發，嗣經受處分人提出申訴，原處分機
    關即臺北市交通事件裁決所函請原舉發機關調查結果，仍認
    受處分人有前揭違規行為，乃依道路交通管理處罰條例第四
    十條，及道路交通管理事件統一裁罰基準表之規定，於九十
    六年七月六日裁處罰鍰一千四百元。
三、異議意旨略以：由辛亥路一五七巷右轉至辛亥路三段迴轉處
    即移動照相點距離約二百五十公尺處並無警告「前有測速照
    相」之警告牌，受處分人居住附近多年，此處從未取締超速
    違規，警方如有取締必要，應設立明顯告示牌云云。
四、經查：
  (一)受處分人所有前開機車，於九十六年五月二十四日中午十二
    時二十分許，在臺北市○○區○○路三段，限速五十公里之
    路段，超速行駛，經移動式雷達測速器測得時速為八十六公
    里之違規事實，有違規照片一張附卷足憑，並為受處分人所
    不否認。
  (二)按汽車駕駛人經以科學儀器取得證據資料證明其行為違規者
    ，當場不能或不宜攔截製單舉發者，得逕行舉發，前項第七
    款之科學儀器應採固定式，並定期於網站公布其設置地點，
    但汽車駕駛人之行為屬行車速度超過規定之最高速限或低於
    規定之最低速限者，不在此限；對於前項第九款之違規行為
    ，採用固定或非固定式科學儀器取得證據資料證明者，於一
    般道路須至少於一百公尺，於高速公路、快速公路須至少於
    三百公尺前，明顯標示之，道路交通管理處罰條例第七條之
    二第一項第七款、第二項第九款及第三項分別定有明文。而
    本案舉發地點依法於市區道路一百公尺以上設有固定速限、
    警告標示牌，此有臺北市政府警察局大安分局九十六年六月
    二十七日北市警安分交字第○九六三一七三一五○○號書函
    在卷可稽，足證本案舉發受處分人超速行駛違規行為之過程
    ，於法並無不合，受處分人上開辯解，尚乏所據，自難憑採
    。綜上，受處分人於上開時、地超速行駛之違規行為，應堪
    認定。
五、按依道路交通管理處罰條例第八十九條規定，法院受理交通
    事件，準用刑事訴訟法之規定，且依刑事訴訟法第三百七十
    條前段規定：「由被告上訴或為被告利益而上訴者，第二審
    法院不得諭知較重於原審判決之刑」，即所謂「不利益變更
    禁止原則」，惟該原則僅限於原判決適用法條並無不當時始
    有其適用，苟原判決有適用法條不當之情形時，第二審法院
    即得撤銷原判決，另為適法之判決而得諭知較重於原審之刑
    ，此參諸刑事訴訟法第三百七十條後段自明；再依道路交通
    案件處理辦法第二十條前段規定：「交通法庭認為聲明異議
    有理由或聲明異議雖無理由，而原處分不當或違法者，應以
    裁定將原處分經聲明異議部分撤銷，並自為裁定。」觀之，
    足徵原處分機關之處分如有不當及違法時，交通法庭亦得撤
    銷原處分另為適法之裁定，無不利益變更禁止原則之適用。
    本件受處分人有於上開時、地超速行駛之違規行為，已如前
    述，受處分人之異議固無理由，惟原處分機關依道路交通管
    理處罰條例第四十條之規定，於九十六年七月六日以北市裁
    二字第裁二二－Ａ00000000號裁決書裁處受處分人
    罰鍰一千四百元，漏未依同法第六十三條第一項第一款之規
    定記違規點數一點，即有未合，有不適用法律之違法，自應
    由本院依法撤銷原裁決機關之上開處分。爰依道路交通管理
    處罰條例第四十條、第六十三條第一項第一款，及違反道路
    交通管理事件統一裁罰基準表規定，裁處受處分人罰鍰一千
    四百元，並予以記違規點數一點，以資適法。
據上論斷，應依道路交通案件處理辦法第二十條前段，裁定如主
文。
中　  華  　民  　國　九十六　年　  八  　月  三十一　日
                          臺灣臺北地方法院交通法庭
                              法      官  孫萍萍
以上正本證明與原本無異。
如不服本裁定應於送達後五日內向本院提出抗告狀。
                              書  記  官  張汝琪
中　  華  　民  　國　九十六　年　  八  　月  三十一　日
